【裁判字號】    98,交抗,1884
【裁判日期】    980810
【裁判案由】    違反道路交通管理處罰條例
【裁判全文】
臺灣高等法院交通事件裁定            98年度交抗字第1884號
抗  告  人
即受處分人  甲○○
上列抗告人，因違反道路交通管理處罰條例案件，不服臺灣桃園
地方法院，中華民國98年6 月19日裁定（98年度交聲字第1302號
），提起抗告，本院裁定如下：
    主  文
抗告駁回。
    理  由
一、本件原裁定以：
(一)受處分人甲○○（下稱異議人）於民國97年12月18日晚間 9
    時19分許，駕駛所有車號3763-TU 號自用小客車，行經桃園
    縣大溪鎮○○路199 號前，為桃園縣政府警察局交通隊大溪
    小隊員警舉發「限速50公里，經雷達測試值84公里，超速34
    公里（行車超速20公里以上40公里以下）」之違規，依道路
    交通管理處罰條例第40條，裁處罰鍰新臺幣（下同）1800元
    ，並依同條例第63條第1項第1款規定，記違規點數1 點等語
    。異議意旨略以：伊確於97年12月18日晚間9 時19分許駕駛
    車號3763-TU號自用小客車，行經桃園縣大溪鎮○○路199號
    前，因超速為警舉發，然一般有測速照相之路段，均會設立
    警示牌，附近道路亦設有測速照相警告標示，唯獨伊被舉發
    之大溪鎮○○路○路上均未設置前有測速照相之警告標示，
    上開舉發為偷拍，員警嗣提出設置警示之證明照片難以採信
    ，況依該照片，警示牌放置位置，也不可能讓駕駛人看得到
    ，請求調閱該路段監視器以還原真相等語。
(二)經查，異議人於上開時地駕駛車號3763-TU 號自用小客車，
    為桃園縣政府警察局交通隊大溪小隊員警舉發超速，經處分
    機關依道路交通管理處罰條例第40條規定及違反道路交通管
    理事件統一裁罰基準表，以受處分人車速超過規定最高時速
    20公里以上40公里以下而裁罰1800元等情，業為異議人所不
    否認，復有舉發違反道路交通管理事件通知單及裁決書、超
    速照片附卷可證，是異議人確有於上開時地，駕駛汽車超速
    20公里以上40公里以下之違規事實，應堪認定。異議人雖以
    上情置辯。惟查，證人即本件舉發員警郭國雄（桃園縣政府
    警察局大溪分局）到庭證稱：伊在舉發超速之前都會標示警
    示牌，當天是在晚間7 時到10時執勤，卷內提出標示前有測
    速照相的照片就是當天執勤一開始的時候照的，直到當天晚
    上10時，伊都在該地執勤，10點之後伊才去把警示牌收掉，
    伊不可能有造假照片情形，該警示牌放在路口，在夜間稍微
    有燈光就可以看得清楚，放置位置距離異議人被舉發之地點
    約135 公尺，異議人車速超過標準速限34公里，可能是行車
    速度太快，沒有注意到標示等語甚詳（原審卷24至25頁），
    此外，並有員警提出照片（當日晚間7 時30分許，該路段設
    有前有測照之標示）及桃園縣政府警察局大溪分局大溪交通
    小隊勤務分配表（當日晚間7 時至10時由郭國雄員警執行測
    拍超速勤務）可按（原審卷32、28頁）。
(三)參以證人郭國雄為執勤警員，與異議人互不相識，亦無仇怨
    ，復到庭具結為以上之證述，應無甘冒偽證重罪而設詞誣陷
    異議人之理，且其所證本件舉發經過事實，具體明確，顯非
    一般憑空捏造證詞可擬，證詞應可採信。從而，異議人上開
    違規事實，洵堪認定。異議人請求調閱該路口之監視錄影器
    畫面，然本件事證明確，業如前述，參以證人郭國雄證稱：
    該路口的監視器已經調閱過，該監視器是照往交流道的方向
    ，看到的方向與本件正好是反方向等語明確（原審卷24頁）
    ，法院自無再行調閱之必要。故原處分機關依道路交通管理
    處罰條例第40條及道路交通管理事件統一裁罰基準及處理細
    則之規定，裁處罰鍰1800元，並依同條例第63條第1項第1款
    規定，記違規點數1 點，並無不當，乃駁回本件異議，核無
    不合。
二、按，汽車駕駛人，行車速度，超過規定之最高時速，或低於
    規定之最低時速，除有第43條第1項第2款情形外，處1200元
    以上2400元以下罰鍰，並記違規點數1 點，道路交通管理處
    罰條例第40條及第63條第1項第1款定有明文。次按，汽車駕
    駛人行車速度超過規定之最高速限或低於規定之最低速限者
    ，當場不能或不宜攔截製單舉發者，得以固定或非固定式科
    學儀器取得證據資料證明其行為違規，記明車輛牌照號碼、
    車型等可資辨明之資料，以汽車所有人為被通知人製單舉發
    ，同條例第7條之2第1項第7款、第2項第9款、第4 項，定有
    明文。汽車駕駛人行車速度超過規定之最高速限或低於規定
    之最低速限之違規行為，採用固定或非固定式科學儀器取得
    證據資料證明者，於一般道路須至少於100 公尺前明顯標示
    之，同條例第7條之2第3 項，亦有明文。末按，違反道路交
    通管理處罰條例第40條規定處罰，駕駛人行車速度超過規定
    之最高時速未滿20公里，於期限內繳納或到案聽候裁決者，
    處罰鍰1600元，超過規定之最高時速20公里以上未滿40公里
    ，於期限內繳納或到案聽候裁決者，處罰鍰1800元，違反道
    路交通管理事件統一裁罰基準及處理細則，定有明文。
三、抗告意旨略以：員警說謊，法院竟採信，原審亦不勘查現場
    ，原裁定自有未洽，僅提出相片為證云云。惟查，抗告人於
    上開時地有超速之違規事實，有舉發單、超速相片在卷可稽
    ，原審再參酌員警證述，及所提相片等卷證，而認定抗告人
    有上開違規，另說明本件無調閱監視器必要，駁回本件異議
    ，核與卷內證據資料相合，自無不合。抗告人並未舉證證明
    證人有說謊情事，徒以己見否認原審上開認定，已嫌無憑。
    又監視器已無從調閱，已據原審查明在卷，抗告人亦未說明
    勘查現場與本件違規之關連性，抗告書此項主張，亦難採取
    。抗告狀所提相片，仍無從推翻違規時超速行駛狀態，自難
    採為抗告人之有利認定，是抗告人以上情，指摘原裁定不當
    ，核為無理由，應予駁回。
四、據上論結，應依道路交通案件處理辦法第26條，刑事訴訟法
    第412條，裁定如主文。
中    華    民    國    98    年    8     月    10    日
                  刑事第三庭審判長法  官  陳博志
                                  法  官  許文章
                                  法  官  蔡聰明
以上正本證明與原本無異。
不得再抗告。
                                  書記官  陳建邦
中    華    民    國    98    年    8     月    11    日


司法院資訊處製作；財團法人民間司法改革基金會備份。
